臺灣屏東地方法院刑事判決             100年度易字第1049號
公  訴  人  臺灣屏東地方法院檢察署檢察官
被      告  吳永祥
上列被告因竊盜案件，經檢察官提起公訴（100 年度偵字第7687
號），本院於準備程序進行中，因被告就被訴事實為有罪之陳述
，經告知簡式審判程序意旨，並聽取公訴人及被告之意見後，本
院合議庭裁定由受命法官獨任依簡式審判程序審理，判決如下：
    主  文
吳永祥犯竊盜罪，累犯，處有期徒刑肆月，如易科罰金，以新臺
幣壹仟元折算壹日。
    事  實
一、吳永祥前因侵占案件，經本院以91年度易字第1324號判決有
    期徒刑7 月，緩刑3 年確定；嗣於緩刑期間內之民國94年間
    ，因犯詐欺等案件，經本院以94年度易字第9 號判決分別判
    處有期徒刑8 月、4 月，並定應執行刑有期徒刑11月確定，
    因而經本院以94年度撤緩字第65號裁定撤銷其前開侵占案件
    之緩刑宣告，上開案件接續執行，甫於96年1 月17日縮短刑
    期假釋出監，甫於96年6 月26日因假釋期滿未經撤銷，視為
    執行完畢。詎猶不知悔改，意圖為自己不法所有，基於竊盜
    之故意，於100 年5 月23日18時50分許，在其任職位於屏東
    縣內埔鄉○○村○○路546 號之順成鋼鐵公司內，竊取順成
    鋼鐵公司所有價值新臺幣（下同）30 ,371 元H 型鋼鐵9 支
    ，並以其所駕駛之車牌號碼為980-UV號大貨車載運上開H 型
    鋼鐵9 支，至位於屏東縣枋寮鄉○○路29號天人事業有限公
    司之工廠內堆放。嗣經順成鋼鐵公司員工調閱公司監視器，
    並報請警方處理，始悉上情。
二、案經順成鋼鐵公司訴由屏東縣政府警察局內埔分局（下稱內
    埔分局）報告臺灣屏東地方法院檢察署檢察官偵查起訴。
    理  由
一、本件被告吳永祥所犯非死刑、無期徒刑、最輕本刑為3 年以
    上有期徒刑之罪，或高等法院管轄第一審之案件，被告於本
    院準備程序進行中，就被訴事實為有罪之陳述，經告以簡式
    審判程序之旨，並聽取檢察官、被告之意見後，本院合議庭
    裁定由受命法官獨任進行簡式審判程序。又本件之證據調查
    ，依刑事訴訟法第273 條之2 規定，不受同法第159 條第 1
    項、第161 條之2 、第161 條之3 、第163 條之1 及第 164
    條至第170 條規定之限制，合先敘明。
二、訊據被告對於上揭時、地，竊取順成鋼鐵公司所有之價值新
    臺幣（下同）30,371元H 型鋼9 支，並以其所駕駛之車牌號
    碼為980-UV號大貨車載運至位於屏東縣枋寮鄉○○路29號天
    人事業有限公司之工廠內堆放之事實，坦承不諱（參見本院
    卷第44頁與第48頁），經核亦與告訴人順成鋼鐵公司之負責
    人楊義昌於警詢及偵查中之指述相符（參見內埔分局刑案偵
    查卷宗第5 至10頁；屏東地檢署100 年度偵字第7687號偵查
    卷宗第12頁），並經天人事業有限公司營業部門人員方麗卿
    證述在卷（參見前揭警卷第11至12頁）；此外，復有L- 038
    大明鐵材行之訂單日期為100 年5 月23日之訂貨單2 紙、L-
    038 大明鐵材行之訂單日期為100 年5 月24日之估價單2 紙
    、上有被告手寫「H150×75-9支」文字之L-038 大明鐵材行
    訂單日期為100 年5 月23日之訂貨單1 紙、內埔分局龍泉派
    出所100 年5 月23日吳永泉竊盜案相片紀錄1 份在卷足稽（
    以上參見前揭警卷第18至20頁、第26至31頁），及扣案之現
    場監視錄影光碟1 張可證，足徵被告之自白與事實相符，堪
    予採信。其於上揭時、地竊取上開H 型鋼鐵9 支之犯行，事
    證明確，洵堪認定，應依法論科。
三、核被告所為，係犯刑法第320 條第1 項之竊盜罪。又被告前
    有如犯罪事實欄所載之論罪科刑及執行完畢之紀錄，此有臺
    灣高等法院被告前案紀錄表1 份在卷可按（參見本院卷第 3
    至7 頁），其受有期徒刑執行完畢，於5 年以內故意再犯本
    件竊盜之最重本刑為有期徒刑以上之罪，為累犯，應依刑法
    第47條第1 項之規定，加重其刑。爰審酌被告為高職畢業，
    目前正值青壯時期，此均有其個人戶籍資料1 紙附卷足憑（
    參見前揭警卷第15頁），並有詐欺及侵占前科，有上開臺灣
    高等法院被告前案紀錄表附卷可考，素行非佳，其竟又不循
    正軌賺取財物，反利用其上開職務之便，竊取該公司廠內之
    價值30,371元之H 型鋼鐵9 支，且犯後一度飾詞卸責，本應
    予以嚴懲；惟衡量其於偵查中及本院100 年12月15日準備程
    序中已坦承犯行，尚知悔悟，並於案發後立即將上開H 型鋼
    鐵9 支全數載運回順成鋼鐵公司，此據告訴人順成鋼鐵公司
    之負責人楊義昌證述在卷（參見警卷第9 頁），是兼衡被告
    前揭學識、素行、犯罪情節、犯罪所生之損害、其與被害人
    之關係及犯後態度等一切情狀，認公訴人具體求刑有期徒刑
    8 月，尚屬過重，爰量處如主文所示之刑，並諭知易科罰金
    折算標準。
據上論斷，應依刑事訴訟法第273 條之1 第1 項、第299 條第 1
項前段，刑法第320 條第1 項、第47條第1 項、第41條第1 項前
段，刑法施行法第1 條之1 ，判決如主文。
本案經檢察官劉昀到庭執行職務。
中    華    民    國   100    年    12    月    29    日
                  刑事第三庭  法  官  黃姿育
以上正本證明與原本無異。
如不服本判決應於收受判決後10日內向本院提出上訴書狀，並應
敘述具體理由；其未敘述上訴理由者，應於上訴期間屆滿後20日
內向本院補提理由書（均須按他造當事人之人數附繕本）「切勿
逕送上級法院」。
中    華    民    國   100    年    12    月    29    日
                              書記官  鍾小屏
附錄本判決論罪科刑法條全文：
中華民國刑法第320條
（普通竊盜罪、竊佔罪）
意圖為自己或第三人不法之所有，而竊取他人之動產者，為竊盜
罪，處5  年以下有期徒刑、拘役或 5 百元以下罰金。
意圖為自己或第三人不法之利益，而竊佔他人之不動產者，依前
項之規定處斷。
前二項之未遂犯罰之。